臺灣苗栗地方法院刑事判決　　　　　　 95年度簡上字第100號
上　訴　人
即　被　告　乙○○
　　　　　　　　　　國民身分證.
　　　　　　　　　　3號
上列上訴人即被告因竊盜案件，不服本院苗栗簡易庭於中華民國
95年11月15日所為之95年度苗簡字第1018號第一審簡易判決（聲
請簡易判決處刑案號：95年度偵字第5152號），提起上訴，本院
管轄之第二審合議庭判決如下：
    主  文
上訴駁回。
    事  實
一、乙○○前因竊盜案件，經本院於民國（下同）91年6 月10日
    判處有期徒刑10月確定，甫於92年5 月2 日（原判決書誤載
    為95年5 月3 日）因縮刑期滿執行完畢。詎仍不知悔改，猶
    基於意圖為自己不法所有之犯意，於95年10月10日15時20分
    許，持其所有客觀上對人之生命、身體具有危險性足資為兇
    器使用之十字型螺絲起子1 支，進入現未有人所在之苗栗縣
    苗栗市南勢里大坪頂西營區第三棟宿舍內，著手竊取苗栗縣
    政府管有放置現場之鋁質燈罩2 個、鐵板1 個等物時，適被
    苗栗市南勢里里長葉日弘發現，經報警當場查獲始未得逞。
二、案經苗栗縣警察局苗栗分局報請臺灣苗栗地方法院檢察署檢
    察官偵查後聲請簡易判決處刑。
    理  由
壹、程序方面：
　　按被告以外之人於審判外之言詞或書面陳述，除法律有規定
  　者外，不得作為證據，刑事訴訟法第159 條第1 項定有明文
    ，此即學理上所稱「傳聞證據排除法則」。又被告以外之人
    於審判外之陳述，雖不符同法第159 條之1 至第159 條之4
    等四條之規定，而經當事人於審判程序同意作為證據，法院
    審酌該言詞陳述或書面陳述作成時之情況，認為適當者，亦
    得為證據。當事人、代理人或辯護人於法院調查證據時，知
　　有第159條第1 項不得為證據之情形，而未於言詞辯論終結
　  前聲明異議者，視為有前項之同意，此則據同法第159 條之
    5 規定甚明。而鑒於採用傳聞證據排除法則之重要理由之一
    ，係因傳聞證據未經當事人之反詰問予以覈實，若當事人願
　　放棄對原供述人之反對詰問時，原則上即可承認該傳聞證據
　  之證據能力，而揆諸我國刑事訴訟法第159 條之5 之立法理
    由，除參照前述傳聞證據排除法則之基本法理外，亦參考日
    本刑事訴訟法第326 條之立法例，查日本刑事審判實務之運
    作，有關檢察官及被告均同意作為證據之傳聞書面材料或陳
    述，可直接援引該國刑事訴訟法第326 條作為傳聞例外之法
    律依據，僅在檢察官與被告不同意之情況下，乃須根據其他
    傳聞例外規定俾以斟酌該等書面材料或陳述是否具有證據能
    力，在當事人間無爭執之案件中，傳聞證據基本上均可依據
    前引規定提出於法院使用。據此，我國刑事訴訟法第159 條
    之5 之適用應可作同上之解釋，本件證人即南興里里長葉日
    弘於警詢中指述被告行竊情節之供述，固為被告以外之人在
    審判外之言詞陳述，其性質雖屬傳聞證據，惟公訴人、被告
    就前開審判外之陳述，迄於言詞辯論終結前未為異議之聲明
    ，而本院審酌前開證人陳述作成時之情況，核無違法取證及
    證明力明顯過低之瑕疵，本院認為以上述傳聞證據作為本案
    之證據為適當，是證人葉日弘於警詢中之證言自有證據能力
    。
貳、實體方面：
一、上訴人即被告乙○○上訴意旨略以：95年10月10日15時20分
    許，伊未經許可進入苗栗縣苗栗市南勢里大坪頂西營區內，
    被文山派出所警員及該地里長上前盤查，後來伊被帶回文山
    派出所內偵訊，當時警員問不出所以然來，竟以逼供方式，
    要求伊承認該營區內所有失竊及損壞物品，最後伊在不得已
    的情況下才配合警員，供出當時正在行竊放置該營區內的燈
    罩2 個及鐵板1 個草率結案；實際上係伊進入該營區內時就
    已經發現地上所有的拆解物品及損壞的一切。伊進入該營區
    時就已經遭文山派出所及該地里長查獲而被修理，並帶回文
    山派出所製作、偵訊。伊經警察及該地里長查獲時並無再竊
    取任何物品，或再拆解、破壞任何東西的現行犯。攜入該營
    區內的螺絲起子，是伊在營區外的水溝撿到的，對於營區內
    所有的放置物伊並不知情，1 支螺絲起子根本無法做拆解。
    爰請求撤銷原判決更為無罪之判決，為此提起上訴云云。
二、查本件被告乙○○於本院審理中雖經合法傳喚，無正當理由
    ，未於本院審理期日到庭，惟上揭事實，業據被告於警詢時
    、偵查中供承不諱（參見台灣苗栗地方法院檢察署95年度偵
    字第5152號偵查卷第9 頁至第11頁、第25頁至第26頁），核
    與證人即苗栗市南勢里里長葉日弘於警詢中證述被告行竊情
    節相符（參見上揭偵查卷第12頁至第13頁）。另徵諸證人即
    本案查獲及承辦之苗栗縣警察局苗栗分局文山派出所巡佐甲
    ○○於本院審理中亦到庭證述稱：「（問：你印象中，本件
    被告有無承認？）後來有承認，但一開始我和葉里長進入營
    區時，被告不承認有偷東西，他強調有一個人進入營區，他
    是跟著他一起進去的。」、「（問：是否還沒有偷到就被你
    們查獲？）對，沒錯。」、「我們派出所沒有人對他刑求。
    現場也沒有人打他，當時葉里長也在場。」、「我可以確認
    被告沒有遭受刑求。」等語（參見本院96年3 月1 日審判筆
    錄第4 頁），及被告於警詢後經檢察官偵訊時對於竊盜犯行
    亦供承不諱，未向檢察官供述於在警詢中遭員警刑求等情，
    堪認被告於經警查獲及警詢時均未受到任何刑求，被告於具
    狀提起上訴後，先後經本院2 次合法傳喚均未到庭指出任何
    證明方法，僅空言指摘遭到刑求並矢口否認犯行，顯係事後
    卸責之詞，不足採信。此外，並有現場照片2 幀、證人葉日
    弘出具之贓物認領保管單1 紙及苗栗縣警察局苗栗分局文山
    派出所查獲報告1 紙等附卷可稽，被告警詢時及偵查中之上
    揭自白與事實相符。從而，本件事證明確，被告犯行堪以認
    定，應予依法論科。
三、查被告持供行竊用之十字型螺絲起子1 支，客觀上對人之生
    命、身體具有危險性，自足資為兇器，是核被告所為，係犯
    刑法第321 條第1 項第3 款、第321 條第2 項之攜帶兇器竊
    盜未遂罪。被告著手於竊盜行為之實施而未竊得財物，為未
    遂犯，應依刑法第25條第2 項之規定減輕其刑。又被告前因
    竊盜案件，經本院於91年6 月10日判處有期徒刑10月確定，
    甫於92年5 月2 日因縮刑期滿執行完畢，有臺灣高等法院被
    告前案紀錄表1 份在卷足憑，其於有期徒刑執行完畢後5年
    內，故意再犯本案有期徒刑以上之罪，為累犯，應依刑法第
    47條第1 項之規定加重其刑，並先加重後減輕之。
四、原審以被告罪證明確，並審酌被告之素行狀況、其犯罪之動
    機、目的、手段、所竊財物之價值及犯罪後之態度等一切情
    狀，依刑事訴訟法第449 條第1 項、第450 條第1 項，刑法
    第321 條第2 項、第1 項第3 款、第25條第2 項、第47條第
    1 項、第41條第1 項前段、第38條第1 項第2 款、刑法施行
    法第1 之1 條逕以簡易判決判處被告有期徒刑6 月，如易科
    罰金，以新台幣1,000 元折算1 日，扣案之十字型螺絲起子
    1 支沒收之，其認事用法，均無違誤，量刑亦稱允當，被告
    徒以上訴狀空言否認犯罪，經核其上訴並無理由，應予駁回
    。
五、本件被告經合法傳喚，無正當理由未於審判期日到庭，爰依
    刑事訴訟法第371 條之規定，不待其陳述，逕行判決。
據上論斷，應依刑事訴訟法第455 條之1 第1 項、第3 項、第36
8 條、第371條，判決如主文。
本案經檢察官黃俊鳴到庭執行職務。
中　　華　　民　　國　　96　　年　　3 　　月　　15　　日
　　　　　　　　刑事第二庭  審判長法　官　楊  清  益
                                  法  官  顧  正  德
                                  法  官  吳  炳  桂
本判決正本證明與原本無異。
不得上訴。
                                  書記官  蘇  文  熙
中　　華　　民　　國　　96　　年　　3 　　月　　15　　日
